【裁判字號】    88,交易,85
【裁判日期】    890111
【裁判案由】    過失傷害
【裁判全文】
臺灣桃園地方法院刑事判決                          八十八年度交易字第八五號
    公  訴  人  臺灣桃園地方法院檢察署檢察官
    被      告  乙○○
右列被告因過失傷害案件，經檢察官提起公訴（八十七年度偵字第一０七六六號），
本院判決如左：
        主  文
乙○○因過失傷害人，處有期徒刑肆月。如易科罰金以參佰元折算壹日。
        事  實
一、乙○○於民國八十七年一月二十七日晚上八時三十分許，應注意其飲酒後吐氣所
    含酒精成份超過每公升０．二五毫克以上，不得駕車，竟於其飲酒後吐氣所含酒
    精成份達每公升０．三五毫克時，仍駕駛車牌號碼Ｇ七─０五００號自用小客車
    ，沿桃園縣龍潭鄉○○路由平鎮往龍潭方向行駛，行經桃園縣龍潭鄉○○路與建
    龍街口時，本應注意駕車應注意車前狀況，以隨時取必要之安全措施，避免發生
    危險，及行經無號誌之交岔路口，應速慢行，作隨時停車之準備，而依當時天候
    雨，路面鋪設柏油、濕潤、無缺陷、無障礙物、視距良好等情況，又無不能注意
    之情事，竟疏未注意車前狀況謹慎駕駛及減速慢行作隨時停車之準備，猶加速行
    駛，適有丙○○駕駛車號ＬＤ─四０八０號自用小客車，搭載甲○○、丁○○，
    由建龍街欲左轉中豐路時，亦因飲酒致血液酒精濃度達每公升０．六二八毫克，
    及行經無號誌交岔路口，未注意支線道車應暫停讓幹線道車先行，猶貿然左轉駛
    出，因乙○○所駕駛之前開車輛煞車不及而與丙○○所駕駛之車輛相撞，致使丙○○受有腹部鈍傷併佐橫膈膜破裂、臉部裂傷、左股骨轉子下骨折之傷害，甲○○受有左尺骨骨折、左鷹嘴突骨折、頭部外傷、左側第五肋骨骨折之傷害，丁○○受有頭部外傷併臉部擦傷、右足挫傷之傷害。
二、案經丙○○、甲○○訴由桃園縣警察局平鎮分局報請台灣桃園地方法院檢察署檢
    察官偵查起訴。
        理  由
一、訊據被告乙○○對於右揭酒醉駕車及未注意車前狀況，而與丙○○所駕駛之車輛
    相撞一事坦承不諱，並據告訴人丙○○、甲○○迭於警訊及偵、審中指訴綦詳，
    且有警制道路交通事故調查表、現場照片二幀附卷可稽。按汽車駕駛人飲酒後其
    吐氣所含酒精成份超過每公升０．二五毫克以上，不得駕車；汽車行駛時，駕駛
    人應注意車前狀況，並隨時採取必要之安全措施；行經無號誌之交岔路口，應減
    速慢行，作隨時停車之準備，道路交通安全規則第一百一十四條第二款、第九十
    三條第一項第四款、第九十四條第三項定有明文。被告駕駛自小客車自應遵守上
    開規定，而參之當時天候雨，路面鋪設柏油、濕潤、無缺陷、無障礙物、視距良
    好等情，有道路交通事故調查報告表在卷足按，顯無不能注意之情事，被告於其
    飲酒後吐氣所含酒成份達每公升０．三五公毫克時，仍違規駕駛自小客車於市區
    道路，並疏未注意車前狀況及行駛至無號誌交叉路口未減速慢行，此為肇事之原
    因，台灣省桃園縣區車輛行車事故鑑定委員會、台灣省車輛行車事故覆議鑑定委
    員會均係如此認定，此有台灣省桃園縣區車輛行車事故鑑定委員會於八十八年七
    月二日出具之（八八）桃鑑字第八八四九七號函、台灣省車輛行車事故覆議鑑定
    委員會於八十八年十二月三日出具之府覆議字第八八一一０三號函附卷可稽，被
    告應注意能注意竟疏未注意上開規定致肇車禍，且被害人丙○○、甲○○、丁○○確因本件車禍受傷，亦據被告自承在卷，並有敏盛綜合醫院出具之診斷証明書
    三紙在卷可考，足認被告之過失行為與被害人丙○○、甲○○、丁○○之傷害間
    確有相當因果關係，雖被害人丙○○酒醉駕車及行經無號誌交岔路口，由支線道
    駛出左轉未讓幹道先行，猶貿然駛出，亦違反道路交通安全管理規則第一百零二
    第二款之規定，亦有過失，被害人丙○○否認有過失，辯稱：伊當時血液中之酒
    精濃度達每百毫升六．二八毫克，當屬人體內酒精正常含量，並未超過我國所定
    酒後駕駛之標準。伊當時所係在停車狀態，並非於行駛當中云云，惟查，被害人
    丙○○於當時血液之酒精濃度達每百毫升六．二八毫克，此為被害人丙○○所不
    爭執，且有敏盛綜合醫院龍潭分院出具之函在卷足憑，經換算得知，被害人丙○○當時血液酒精濃度為每公升０．六二八毫克，而我國對酒醉駕車血液酒精濃度
    之認定標準為每毫升五十毫克，經換算為每公升０．０五毫克，被害人丙○○已
    超過該值甚多，雖敏盛綜合醫院出具之函文認定丙○○之血液酒精濃度係正常範
    圍，惟該函所引用之數值僅係報紙報導，並無任何正式之憑據，尚難以此為據。
    至於被害人丙○○所駕駛之前開車輛係左側車門遭被告駕駛車輛撞及，亦難憑此
    撞擊點即認被害人丙○○當時所駕駛之車輛係處於停止狀態，是以被害人丙○○
    之陳述尚難採信。惟被告之上開責任亦不能因此相抵而解免，故本件事証明確，
    被告之過失犯行洵堪認定，應予依法論科。
二、核被告之所為，係犯刑法第二百八十四條第一項前段之過失傷害罪。被告明知其
    於右揭時地駕駛上開自用小客車前，已飲酒且其吐氣所含酒精成份亦已超過每公
    升０．二五毫克之規定，竟仍違規酒醉駕駛聯結車肇事，應依道路交通管理處罰
    條例第八十六條第一項規定加重其刑。爰審酌被告之過失程度、被害人所受之傷
    勢、迄今尚未與被害人達成和解，賠償其等損害及犯罪後之態度等一切情狀，量
    處如主文所示之刑，並諭知易科罰金之折算標準，以資懲儆。按法律不溯既往及
    罪刑法定主義為刑法時之效力之兩大原則，行為之應否應罰，應以行為時之法律
    有無規定處罰為斷，若行為時與行為後之法律皆有處罰規定，始有刑法第二條比
    較新舊法之適用，此有最高法院七十二年台上字第六三０六號判例可資參照。按
    刑法於八十八年四月二十一日修正，於同年月二十三日施行，增訂第一百八十五
    條之三：「服用毒品、麻醉藥品、酒類或其他相類之物，不能安全駕駛動力交通
    工具而駕駛者，處一年以下有期徒刑、拘役或三萬元以下罰金。」，本件被告雖
    酒醉駕車，惟其於行為時法律並無就此有何刑罰之規定，故現刑法雖有就酒醉駕
    車為刑責之規定，然揆諸前開判例意旨，並無新舊法比較之適用，附此敘明。
據上論斷，應依刑事訴訟法第二百九十九條第一項前段，道路交通管理處罰條例第八
十六條第一項，刑法第二百八十四條第一項前段、第四十一條，罰金罰鍰提高標準條
例第一條前段、第二條，判決如主文。
本案經檢察官王怡菁到庭執行職務。
中      華      民      國      八十九    年      一     月     十一    日
                                臺灣桃園地方法院刑事第一庭
                                    法  官  林  恆  吉
右正本證明與原本無異。
如不服本判決，應於判決送達後十日內向本院提出上訴狀( 應附繕本 )，上訴於
臺灣高等法院。
                                    書記官  楊  文  雄
中        華        民        國   八十九   年   一     月      十八    日
附論罪科刑依據之法條：
刑法第二百八十四條第一項前段
刑法第二百八十四條
因過失傷害人者，處六月以下有期徒刑、拘役或五百元以下罰金。致重傷者，處一年
以下有期徒刑、拘役或五百元下罰金。
從事業務之人，因業務之過失傷害人者，處一年以下有期徒刑、拘役或一千元以下罰
金。致重傷者，處三年以下有期徒刑、拘役或二千元以下罰金。


司法院資訊處製作；財團法人民間司法改革基金會備份。
